臺灣高等法院交通事件裁定　　　　96年度交抗字第811號
抗　告　人
即受處分人　甲○○
上列抗告人因違反道路交通管理處罰條例案件，不服台灣桃園地
方法院中華民國96年9月29日96年度交聲字第199號裁定 (原處分
案號：交通部公路總局新竹區監理所桃監裁罰字第裁52-C000000
00號），提起抗告，本院裁定如下：
    主  文
抗告駁回。
    理  由
一、按汽車駕駛人在禁止臨時停車處所停車者，處新臺幣 (下同
    ) 600元以上1,200元以下罰鍰，道路交通管理處罰條例第56
    條第1項第1款定有明文。又汽車駕駛人之行為有違規停車而
    駕駛人不在場，當場不能或不宜攔截製單舉發，經以科學儀
    器取得證據資料證明其行為違規者，得逕行舉發，復為同條
    例第7條之2第1項第7款、第2項第4款所規定。
二、經查：
　(一)抗告人即受處分人甲○○於民國96年 3月4日下午4時20分許
    ，將其所有車牌號碼5781─QD號自小客車，違規駛上臺北縣
    新店市○○路○段268號前人行道上橫停，為臺北縣政府警察
    局交通隊員警邱顯停拍照採證，依道路交通管理處罰條例第
    56條第1項第1款規定，逕行掣單舉發等情，業經證人邱顯停
    於原法院證述屬實（見原審96年6月8日訊問筆錄），受處分
    人對於上開時、地將其所有自小客車停放在該處之人行道上
    等情，亦不爭執，有受處分人聲明異議狀為憑，並有臺北縣
    政府警察局北縣警交字第 C00000000號舉發違反道路交通管
    理事件通知單、臺北縣政府警察局新店分局96年 3月28日北
    縣警店交裁字第0960014212號函、舉發地點現場照片可稽。
  (二)道路交通管理處罰條例第3條第3款規定：「人行道，指為專
    供行人通行之騎樓、走廊，及劃設供行人行走之地面道路，
    與人行天橋及人行地下道」，依卷附舉發地點現場照片所示
    ，受處分人係直接將車駛上新店市○○路○段268號前騎樓下
    橫停，該處騎樓係專供行人通行之走廊，自屬前揭法文所指
    之「人行道」。按「橋樑、隧道、圓環、障礙物對面、鐵路
    平交道、人行道、行人穿越道、快車道等處，不得臨時停車
    」，道路交通安全規則第111條第1項第 1款定有明文，此為
    強制規定，旨在保護行人安全，維護公共利益，不因年節而
    受影響。是則，受處分人有違規停車之行為，委可認定。
  (三)道路乃指公路、街道、巷弄、廣場、騎樓、走廊或其他供公
    眾通行之地方，道路交通管理處罰條例第3條第1款已有明定
    ，而私有土地既成公眾通行之道路，如有公用地役關係之存
    在，此項道路之土地即已成為他有公物之公共用物，土地所
    有人雖仍有所有權，但其所有權之行使應受限制，不得違反
    供公眾通行之目的。交通部76年11月14日交路（76）字第26
    017 號函，亦採相同見解。本件受處分人前開違規停放車輛
    之人行道，雖有經人打上水泥斜坡使用之情，有現場照片可
    稽，縱認上開舉發地點之土地所有權或為私人所有，揆諸前
    開說明，其所有權亦應受到限制，受處分人自不得在該處臨
    時停車，不得據以執為免責之事由。
三、從而，原處分機關交通部公路總局新竹區○○○○道路交通
    管理處罰條例第56條第1項第1款規定，裁處受處分人罰鍰90
    0 元，係依法行事。原法院駁回受處分人之異議，洵無不合
    。
四、抗告意旨略稱：「原裁定草菅民意，未符法律正義，又未提
    偽證言詞，是否掩飾事實真象 (相）」等語。經查，邱顯停
    警員於原審之證言，有現場照片為證，受處分人復未否認有
    違規行為，邱顯停之證詞，自無虛偽之處，亦無掩飾真相，
    至於所述未符正義一節，純屬受處分人憑空臆測之詞。本件
    抗告，為無理由，應予駁回。
五、依道路交通管理處罰條例第89條、刑事訴訟法第 412條，裁
    定如主文。
中　　華　　民　　國　　96　　年　　10　　月　　25　　日
                       刑事第13庭   審判長法官 曾德水
                                          法官 談  虎
                                          法官 林婷立
以上正本證明與原本無異。
不得再抗告。
                                        書記官 洪雪娥
中　　華　　民　　國　　96　　年　　10　　月　　25　　日
